臺灣橋頭地方法院刑事判決　　　　　110年度審金訴字第139號
公　訴　人　臺灣橋頭地方檢察署檢察官
被　　　告　蘇嘉榮



上列被告因詐欺等案件，經檢察官提起公訴（110年度偵字第867
號），被告於準備程序中就被訴事實為有罪之陳述，經告知簡式
審判程序之旨，並聽取被告與公訴人之意見後，合議庭裁定由受
命法官進行簡式審判程序，判決如下：
    主  文
蘇嘉榮犯如附表二編號1至4所示肆罪，均累犯，各處如附表二編
號1至4主文欄所示之刑及沒收。應執行有期徒刑壹年拾月。
    事  實
一、蘇嘉榮係某真實姓名年籍均不詳、綽號「檳榔」之成年男子
    所屬詐欺集團之成員（蘇嘉榮所涉參與犯罪組織犯行，另案
    經臺灣臺南地方法院以109年度金訴字第259號判決有罪確定
    ），擔任俗稱「車手」即提領詐欺款項之工作。蘇嘉榮與「
    檳榔」及詐欺集團其他不詳成年成員間，共同意圖為自己不
    法所有，基於三人以上共同詐欺取財及掩飾隱匿詐欺所得去
    向之洗錢犯意聯絡，經該集團不詳成員以不詳方法取得如附
    表一所示金融帳戶之提款卡及密碼，由「檳榔」於民國109
    年12月28日23時許，在臺南市○○區○○○路000號家樂福
    賣場，將上開帳戶之提款卡及密碼交予蘇嘉榮。另由該詐欺
    集團不詳成員分別於如附表一編號1至4所示時間，以附表一
    編號1至4所示方式詐騙萬欣妤、徐阿絹、余湘芸及張淑蕙等
    人，致其等均陷於錯誤，各依詐欺集團成員之指示，於附表
    一編號1至4所示匯款時間，匯款如附表一編號1至4所示金額
    至該詐欺集團成員指定如附表一所示之帳戶內，再由蘇嘉榮
    依「檳榔」之指示，駕駛車牌號碼000-0000號自用小客車，
    分別於附表一編號1至4所示時間，前往附表一編號1至4所示
    地點，操作自動櫃員機提領如附表一編號1至4所示款項後，
    於提款當日將款項交予「檳榔」，藉此製造金流斷點，而掩
    飾、隱匿詐欺所得贓款之去向。蘇嘉榮因此獲得提領金額百
    分之5之報酬。嗣因萬欣妤等人發覺受騙報警處理，經警方
    調閱提款地點之自動櫃員機及附近道路之監視錄影畫面，暨
    查得上開汽車車籍資料比對後，於110年1月11日17時30分許
    ，在臺南市○區○○路○段000巷000號前攔查蘇嘉榮，徵得
    其同意進行搜索，扣得現金新臺幣（下同）3萬2,000元、手
    機1支、黑色外套1件，復持檢察官核發之拘票將其拘提到案
    ，因而查悉上情。
二、案經徐阿絹、余湘芸、張淑蕙（起訴書原贅載「萬欣妤」）
    訴由高雄市政府警察局湖內分局報告臺灣橋頭地方檢察署檢
    察官偵查起訴。
    理  由
一、本件被告蘇嘉榮所犯非為死刑、無期徒刑、最輕本刑為3 年
    以上有期徒刑之罪或高等法院管轄之第一審案件，而於準備
    程序進行中，被告就被訴事實為有罪之陳述，經法官告知簡
    式審判程序之旨，並聽取當事人之意見後，合議庭裁定由受
    命法官獨任進行簡式審判程序，是本案之證據調查，依刑事
    訴訟法第273條之2 規定，不受同法第159條第1項、第161條
    之2、第161條之3、第163條之1及第164條至第170條規定之
    限制，合先敘明。
二、上揭事實，業據被告於警偵訊、本院準備程序及審理時均坦
    承不諱（見警卷第3至19頁；偵卷第11至13頁；院卷第174、
    182、185頁），核與證人即附表一編號1 被害人萬欣妤（見
    警卷第21至24頁）、證人即附表一編號2 告訴人徐阿絹（見
    警卷第57至62頁）、證人即附表一編號3 告訴人余湘芸（見
    警卷第81至83頁）、證人即附表一編號4 告訴人張淑蕙（見
    警卷第71至75頁）等人於警詢之證述情節相符；附表一編號
    1部分並有台新銀行自動櫃員機交易明細表影本1紙、被害人
    萬欣妤之聯邦銀行三峽分行、日盛國際商業銀行新店分行、
    新光商業銀行新埔分行之存摺封面與內頁影本及手機通聯紀
    錄翻拍照片影本2張（見警卷第27、29至35頁）、附表一編
    號2部分並有郵政入戶匯款申請書翻拍照片影本1張、手機通
    聯紀錄擷取畫面影本3張（見警卷第67至68頁）等件可資佐
    證；另有中華郵政金門山外郵局帳號00000000000000號帳戶
    、高雄鳳山文山郵局帳號00000000000000號帳戶之交易明細
    各1份（見偵卷第27、31頁）、車輛詳細資料報表、提款地
    點之自動櫃員機及附近道路之監視錄影畫面（見警卷第129
    、133至197頁；偵卷第51至57、61頁）、自願受搜索同意書
    、高雄市政府警察局湖內分局搜索扣押筆錄、扣押物品目錄
    表（見警卷第頁95、97至101頁）等件附卷可稽，足見被告
    上揭自白與事實相符。綜上，本件事證明確，被告前揭犯行
    均堪認定，俱應依法論科。
三、論罪
(一)按共同正犯之成立，祇須具有犯意之聯絡，行為之分擔，既
    不問犯罪動機起於何人，亦不必每一階段犯行，均經參與（
    最高法院34年上字第862 號判決意旨參照）。共同正犯間，
    非僅就其自己實施之行為負其責任，並在犯意聯絡之範圍內
    ，對於他共同正犯所實施之行為，亦應共同負責（最高法院
    32年上字第1905號判決意旨參照）。共同正犯之意思聯絡，
    原不以數人間直接發生者為限，即有間接之聯絡者，亦包括
    在內（最高法院77年台上字第2135號判決意旨參照）。共同
    實行犯罪行為之人，在合同意思範圍內，各自分擔犯罪行為
    之一部，相互利用他人之行為，以達其犯罪之目的者，即應
    對於全部所發生之結果共同負責；且共同正犯不限於事前有
    協定，即僅於行為當時有共同犯意之聯絡者亦屬之，且表示
    之方法，不以明示通謀為必要，即相互間有默示之合致亦無
    不可（最高法院103 年度台上字第2335號判決意旨參照）。
    而詐欺集團為實行詐術騙取款項，並蒐羅、使用人頭帳戶以
    躲避追緝，各犯罪階段緊湊相連，仰賴多人縝密分工，相互
    為用，方能完成之集團性犯罪，雖各共同正犯僅分擔實行其
    中部分行為，仍應就全部犯罪事實共同負責；是以部分詐欺
    集團成員縱未直接對被害人施以詐術，如有收購人頭帳戶提
    款卡、測試、回報供為其他成員實行詐騙所用，或配合提領
    款項，從中獲取利得，餘款交付其他成員等行為，均係該詐
    欺集團犯罪歷程不可或缺之重要環節，均係以自己犯罪之意
    思，參與部分犯罪構成要件之行為，均屬共同正犯。又依現
    今詐欺集團詐騙之犯罪型態及模式，詐欺集團成員分工細緻
    ，除負責收購帳戶外，另有其他對被害人施用詐術之機房話
    務及提領款項之「車手」，此應為參與成員主觀上所知悉之
    範圍，足見其等知悉所屬詐欺集團之成員已達3人以上，仍
    在本案犯行之合同犯意內，各自分擔犯罪行為之一部，而相
    互利用其他詐欺集團成員之部分行為以遂行犯罪之目的，即
    應就其所參與並有犯意聯絡之犯罪事實同負全責（最高法院
    110年度台上字第747號判決意旨參照）。經查，本件詐欺犯
    行係先由詐欺集團不詳成員佯裝網路購物公司、銀行人員或
    告訴人之親友致電告訴人等及被害人施行詐術，致其等均陷
    於錯誤而匯款至該集團持有如附表一所示之人頭帳戶內，再
    由被告持「檳榔」交付之上開人頭帳戶提款卡及密碼，依「
    檳榔」指示前往提款後，將所提領款項交予「檳榔」，遂完
    成詐欺犯行，堪認渠就上開詐欺取財犯行，係與「檳榔」及
    其他詐欺集團成員相互協助分工以遂行整體詐欺計畫。被告
    雖僅負責提款「車手」之工作，惟其與該集團成員彼此間既
    予以分工，堪認係在合同意思範圍內，各自分擔犯罪行為之
    一部，並相互利用他人之行為，以達犯罪之目的，依前揭說
    明，自應負共同正犯之責。又依卷證資料及被告自白內容，
    可知除被告外，至少尚有「檳榔」及致電告訴人等及被害人
    詐騙等詐欺集團成員，依前述方式共同向告訴人等及被害人
    實行詐騙，足認如附表一所示詐欺犯罪均係3人以上共同犯
    之，自應該當刑法第339條之4第1項第2款之「三人以上共同
    犯之」之構成要件無訛。
(二)再按洗錢防制法於105年12月28日修正公布，並於106年6月2
    8 日生效施行（下稱新法）。修正前該法（下稱舊法）將洗
    錢行為區分為將自己犯罪所得加以漂白之「為自己洗錢」，
    及明知是非法資金，卻仍為犯罪行為人漂白黑錢之「為他人
    洗錢」兩種犯罪態樣，且依其不同之犯罪態樣，分別規定不
    同之法定刑度。惟洗錢犯罪本質在於影響合法資本市場並阻
    撓偵查，不因為自己或為他人洗錢而有差異，且洗錢之行為
    包含處置（即將犯罪所得直接予以處理）、多層化（即為使
    偵查機關難以追查金流狀況，以迂迴層轉、化整為零之多層
    化包裝方式，掩飾或隱匿特定犯罪所得），及整合（即收受
    、持有或使用他人犯罪所得，使該犯罪所得披上合法之外衣
    ，回歸正常金融體系）等各階段行為，模式不祇一端，上開
    為自己或為他人洗錢之二分法，不僅無助於洗錢之追訴，且
    徒增實務認定事實及論罪科刑之困擾。故為澈底打擊洗錢犯
    罪，新法乃依照國際防制洗錢金融行動工作組織（Financia
    l Action Task Force，下稱FATF）40項建議之第3項建議，
    並參採聯合國禁止非法販運麻醉藥品和精神藥物公約及聯合
    國打擊跨國有組織犯罪公約之洗錢行為定義，將洗錢行為之
    處置、多層化及整合等各階段，全部納為洗錢行為，而於新
    法第2 條規定：「本法所稱洗錢，指下列行為：一、意圖掩
    飾或隱匿特定犯罪所得來源，或使他人逃避刑事追訴，而移
    轉或變更特定犯罪所得。二、掩飾或隱匿特定犯罪所得之本
    質、來源、去向、所在、所有權、處分權或其他權益者。三
    、收受、持有或使用他人之特定犯罪所得。」，以求與國際
    規範接軌。另舊法過度限縮洗錢犯罪成立之可能，亦模糊前
    置犯罪僅在對於不法金流進行不法原因之聯結，造成洗錢犯
    罪成立門檻過高，洗錢犯罪難以追訴，因此新法參考FATF建
    議，就其中採取門檻式規範者，明定為最輕本刑6 個月以上
    有期徒刑之罪，並將「重大犯罪」之用語，修正為「特定犯
    罪」，再增列未為最輕本刑為6 個月以上有期徒刑之罪所涵
    括之違反商標法等罪，並刪除有關犯罪所得金額須在5 百萬
    元以上者，始得列入前置犯罪之限制規定，以提高洗錢犯罪
    追訴之可能性。例如詐騙集團向被害人施用詐術後，為隱匿
    其詐欺所得財物之去向，而令被害人將其款項轉入該集團所
    持有、使用之人頭帳戶，並由該集團所屬之車手前往提領詐
    欺所得款項得逞，檢察官如能證明該帳戶內之資金係本案詐
    欺之特定犯罪所得，即已該當於新法第14條第1 項之一般洗
    錢罪。另過去實務認為，行為人對犯特定犯罪所得之財物或
    利益作直接使用或消費之處分行為，或僅將自己犯罪所得財
    物交予其他共同正犯，祇屬犯罪後處分贓物之行為，非本條
    例所規範之洗錢行為，惟依新法規定，倘行為人意圖掩飾或
    隱匿特定犯罪所得來源，而將特定犯罪所得直接消費處分，
    甚或交予其他共同正犯，而由共同正犯以虛假交易外觀掩飾
    不法金流移動，即難認單純犯罪後處分贓物之行為，應仍構
    成新法第2條第1款或2款之洗錢行為（最高法院108年度台上
    字第1744號判決意旨參照）。查告訴人等及被害人受騙匯款
    至如附表一所示人頭帳戶後，由被告依指示提領詐欺所得款
    項，再將贓款交予「檳榔」，此舉已然製造金流斷點，致無
    從追查詐欺所得款項之流向，揆諸前開說明，自與洗錢防制
    法第14條第1項一般洗錢罪之要件相合，可認被告就附表一
    編號1至4所為，均已構成洗錢行為。
(三)核被告就附表一編號1至4所為，均係犯刑法第339條之4 第1
    項第2 款之三人以上共同犯詐欺取財罪、洗錢防制法第14條
    第1 項之一般洗錢罪。被告就附表一編號1至4之加重詐欺犯
    行，均係先由詐欺集團成員施以詐術，致使告訴人等及被害
    人匯款至本案人頭帳戶，再推由被告為如附表一編號1至4所
    示數次提領行為，就每位告訴人或被害人而言，被告及所屬
    詐欺集團成員乃各基於詐欺同一告訴人或被害人之單一犯意
    ，於密切接近之時、地實施，侵害同一告訴人或被害人之財
    產法益，各行為之獨立性極為薄弱，依一般社會健全觀念，
    在時間差距上難以強行分開，應視為數個舉動之接續施行，
    合為包括一行為予以評價較為合理，各應僅論以接續犯之一
    罪（最高法院86年台上字第3295號判決意旨參照）。被告就
    附表一編號1至4所示加重詐欺、一般洗錢犯行，與「檳榔」
    及其他所屬詐欺集團成員間，有犯意聯絡及行為分擔，均為
    共同正犯。被告就附表一編號1至4所示犯行，均係以一行為
    同時觸犯加重詐欺取財罪、一般洗錢罪等2罪名，均應依刑
    法第55條前段規定，各從一重之加重詐欺取財罪論處。被告
    所犯如附表一編號1至4所示4次加重詐欺取財罪，詐騙對象
    不同、犯意各別、行為互殊，應予分論併罰。
四、科刑
(一)按二以上徒刑之執行，除數罪併罰，在所裁定之執行刑尚未
    全部執行完畢以前，各罪之宣告刑均不發生執行完畢之問題
    外，如屬於接續執行經假釋者，應以假釋之日期為基準，限
    於原各得獨立執行之刑，均尚未執行期滿，始不發生一部分
    之罪已執行完畢問題。倘假釋時，其中一罪或數罪徒刑已執
    行期滿，又於5年以內故意再犯有期徒刑以上之罪，仍成立
    累犯。至於執行機關將已執行期滿之罪之刑期與尚在執行之
    其餘之罪之刑期合併計算其假釋最低執行期間，係在分別執
    行（即接續執行）之情形下，為受刑人之利益，合併計算其
    假釋期間。惟假釋制度與累犯規定之功能、立法目的均有異
    ，應分別觀察，自不能因假釋之計算方法，即推論業已執行
    期滿之徒刑，尚未執行完畢。上開情形，要與數罪併罰定其
    應執行刑者，因僅有一個執行刑，而無從分割，必待所定之
    應執行刑全部執行完畢，始為執行完畢不同（最高法院103
    年度台上字第3500號判決要旨參照）。查被告前因施用毒品
    案件，經臺灣臺南地方法院以100年度訴字第1299號判決判
    處有期徒刑10月、6月確定；又因施用毒品案件，經同法院
    以100年度訴字第1671號判決判處有期徒刑9月、4月確定；
    再因施用毒品案件，經同法院以101年度訴字第486號判決處
    有期徒刑1年確定，上開3案經同法院以101年度聲字第1434
    號裁定應執行有期徒刑3年確定（下稱甲案）；另因販賣毒
    品等案件，經判決確定後，由灣臺南地方法院以108年度聲
    字第999號裁定應執行有期徒刑11年6月確定（下稱乙案），
    甲乙案接續執行，於109年12月4日保外就醫，於保外就醫時
    ，甲案之有期徒刑已於105年10月12日執行完畢等情，此有
    臺灣高等法院被告前案紀錄表附卷可憑（見院卷第211至223
    頁），依上開實務見解之意旨，被告已就甲案執行完畢，不
    因與乙案合併計算假釋期間而受影響，是被告於受有期徒刑
    執行完畢後，5年內故意再犯本件有期徒刑以上之各罪，核
    符刑法第47條第1項所定累犯之規定，本院審酌被告構成累
    犯之前案與本案之罪質雖均不相同，惟其於甲案入監執行完
    畢後，相隔約4年故意再犯本罪，且係在接續執行乙案後保
    外就醫期間內所犯，足見被告對刑罰反應力薄弱，未因前案
    刑罰之執行知所警惕，主觀惡性較重，又依其犯罪情節，尚
    無司法院釋字第775號解釋意旨所指之罪刑不相當之情形（
    最高法院108年度台上字第338、976、1111號判決意旨參照
    ），爰依刑法第47條第1項之規定，均加重其刑。
(二)按想像競合犯之處斷刑，本質上係「刑之合併」。其所謂從
    一重處斷，乃將想像競合犯組成之評價上數罪，合併為科刑
    一罪，其所對應之刑罰，亦合併其評價上數罪之數法定刑，
    而為一個處斷刑。易言之，想像競合犯侵害數法益者皆成立
    犯罪，論罪時必須輕、重罪併舉論述，同時宣告所犯各罪名
    ，包括各罪有無加重、減免其刑之情形，亦應說明論列，量
    刑時併衡酌輕罪部分量刑事由，評價始為充足，然後依刑法
    第55條前段規定「從一重處斷」，非謂對於其餘各罪可置而
    不論。因此，法院決定處斷刑時，雖以其中最重罪名之法定
    刑，做為裁量之準據，惟於裁量其輕重時，仍應將輕罪合併
    評價在內（最高法院108 年度台上字第4405號、第4408號判
    決意旨可參）。經查：洗錢防制法第16條第2 項規定：「犯
    前二條之罪，在偵查或審判中自白者，減輕其刑。」。被告
    就本案犯罪事實，迭於警、偵訊及本院審理時均坦承不諱，
    是其所犯洗錢防制法部分，依上開規定原均應減輕其刑。惟
    依前揭罪數說明，被告就本案所涉各次犯行均係從一重論處
    加重詐欺取財罪，即無從依上開規定減輕其刑。然就此部分
    想像競合輕罪得減刑部分，本院於依照刑法第57條量刑時仍
    應一併審酌，附此敘明。
(三)爰審酌被告不思以正當途徑賺取金錢，為貪圖不法報酬而參
    加詐欺集團擔任車手之工作，與其他集團成員彼此分工合作
    遂行如附表一所示詐騙行為，造成告訴人等及被害人受有如
    附表一所示金額之財產損害，影響社會治安及交易秩序，並
    使檢警難以對詐欺集團之上游加以追查，增加告訴人等及被
    害人之求償難度，所為實有不該；復考量被告始終坦承犯行
    ，惟迄未與告訴人等及被害人達成和解，亦未賠償其等所受
    損害之犯後態度，兼衡被告於本案中僅係負責提領款項之角
    色分工，並非居於主導或核心地位，暨被告自陳國小畢業之
    智識程度，入監前原從事汽車噴漆為業，月收入約新臺幣（
    下同）4至5萬元、罹患口腔癌後即無法繼續經營、現已口腔
    癌末期、經濟狀況勉持、無人需其扶養（見院卷第186頁）
    等一切情狀，分別量處如附表二編號1至4主文欄所示之刑。
    另衡酌被告在詐欺集團內之責任分工，所犯各次犯行時間之
    間隔、附表一所示被害人數共4人、遭詐騙金額合計28萬9,9
    41元，被告從中提領金額合計28萬9,924元（其餘提領款項
    與本案詐騙情節無關），被告獲得報酬合計1萬4,495元（詳
    後述）等情，對法益侵害之加重效應尚非重大，如以實質累
    加之方式定應執行刑，則處罰之刑度顯將超過其行為之不法
    內涵，而違反罪責原則，及考量因生命有限，刑罰對被告造
    成之痛苦程度，係隨刑度增加而生加乘效果，而非以等比方
    式增加，是則以隨罪數增加遞減其刑罰之方式，當足以評價
    被告行為之不法性之法理（即多數犯罪責任遞減原則），依
    刑法第50條第1項前段規定，就被告所犯如附表二編號1至4
    所示各罪，合併定如主文第一項後段所示之應執行刑。
五、沒收
    按犯罪所得，屬於犯罪行為人者，沒收之；前二項之沒收，
    於全部或一部不能沒收或不宜執行沒收時，追徵其價額，刑
    法第38條之1 第1項前段、第3項分別定有明文。再按共同犯
    罪行為人之組織分工及不法所得，未必相同，彼此間犯罪所
    得之分配懸殊，其分配較少甚或未受分配之人，如仍應就全
    部犯罪所得負連帶沒收之責，超過其個人所得之剝奪，無異
    代替其他犯罪參與者承擔刑罰，顯失公平，因共犯連帶沒收
    與罪刑相當原則相齟齬，故共同犯罪，所得之物之沒收，應
    就各人分得之數為之，亦即沒收或追徵應就各人所實際分得
    者為之（最高法院104 年第13次及第14次刑庭會議決議參照
    ）。經查：
(一)被告可分得提款金額百分之5之報酬，業據其供認在卷（見
    警卷第15頁；院卷第185頁），對照附表一編號1至4所示告
    訴人等及被害人匯款至人頭帳戶之匯款金額，與被告從人頭
    帳戶提款之金額，可知被害人萬欣妤遭詐騙之匯款8萬9,967
    元、告訴人徐阿絹遭詐騙之匯款5萬元、告訴人余湘芸遭詐
    騙之匯款12萬9,957元，均遭提領殆盡；告訴人張淑蕙遭詐
    騙之匯款20,017元，遭提領2萬元，故被告本案各次加重詐
    欺取財犯行所得之報酬，依其各次犯行之提款金額乘以百分
    之5計算（小數點以下數字捨去），分別為4,498元、2,500
    元、6,497元、1,000元，分屬其各次犯行之犯罪所得，均未
    據扣案，亦未實際合法發還告訴人等及被害人，爰依刑法第
    38條之1第1項前段、第3項之規定，於其各次犯行項下宣告
    沒收，於全部或一部不能沒收或不宜執行沒收時，追徵其價
    額。上開沒收，並應依刑法第40之2條第1項規定併執行之。
(二)洗錢防制法第18條第1 項前段規定：「犯第14條之罪，其所
    移轉、變更、掩飾、隱匿、收受、取得、持有、使用之財物
    或財產上利益，沒收之。」，關於犯罪行為人犯洗錢防制法
    第14條之罪，其所掩飾之財物本身僅為洗錢之標的，難認係
    供洗錢所用之物，為本案洗錢犯罪構成要件事實前提，乃本
    罪之關聯客體，故洗錢行為之標的，除非屬於前置犯罪之不
    法所得，自非本案洗錢犯罪之工具及產物，亦非洗錢犯罪所
    得，尤非違禁物，尚無從依刑法沒收規定予以宣告沒收，自
    應依洗錢防制法第18條第1 項前段規定予以宣告沒收。此規
    定係採義務沒收主義，祇要合於前述規定，法院即應為相關
    沒收之諭知，然該洗錢行為之標的是否限於行為人者始得宣
    告沒收，法無明文，是倘法條並未規定「不問屬於犯罪行為
    人與否均沒收」時，自仍以屬於被告所有者為限，始應予沒
    收。本案被告提領如附表一編號1至4所示之詐欺所得款項，
    均已交予「檳榔」，已如前述，而非屬被告所有，又不在渠
    實際掌控中，被告並無所有權及事實上管領權，自無從對其
    所掩飾、隱匿之財物加以宣告沒收，附此敘明。
(三)至扣案之現金3萬2,000元係被告之生活費、手機1 支為供被
    告日常使用，非供聯繫詐欺集團使用，業據被告於本院審理
    時供述在卷（見院卷第185 頁），卷內復無證據顯示與被告
    本案犯行有何關聯，均不予宣告沒收，檢察官聲請沒收扣案
    現金及手機，容有誤會。另扣案之黑色外套1 件為被告犯案
    時所穿，係本案證物，非違禁物，且未經檢察官聲請沒收，
    爰不予宣告沒收，併此敘明。
據上論斷，應依刑事訴訟法第273條之1 第1項、第299條第1項前
段，判決如主文。
本案經檢察官鍾岳璁提起公訴，檢察官李門騫到庭執行職務。
中    華    民    國   110    年    10    月    5     日
                  刑事第四庭    法  官  馮君傑
以上正本證明與原本無異。
如不服本判決應於收受判決後20日內向本院提出上訴書狀，並應
敘述具體理由。其未敘述上訴理由者，應於上訴期間屆滿後20日
內向本院補提理由書(均須按他造當事人之人數附繕本)「切勿逕
送上級法院」。
中    華    民    國   110    年    10    月    5     日
                                書記官  李宛蓁
附表一：
┌──┬───┬───────┬────┬────┬────┬────┬────┬────┬────┐
│編號│被害人│詐騙時間及方式│匯款時間│匯款金額│匯入帳戶│提款時間│提款金額│提款地點│備註    │
├──┼───┼───────┼────┼────┼────┼────┼────┼────┼────┤
│1   │萬欣妤│詐欺集團成員於│109年12 │29,989元│金門山外│109年12 │60,000元│臺南育平│萬欣妤遭│
│    │      │109年12月28日 │月29日9 │        │郵局帳號│月29日9 │        │郵局（臺│詐騙之匯│
│    │      │16時56分許，佯│時47分35│        │00000000│時56分47│        │南市安平│款89,967│
│    │      │裝某公司人員致│秒許    │        │530449號│秒許    │        │區育平路│元均遭提│
│    │      │電萬欣妤訛稱：│        │        │        │        │        │333號） │領殆盡  │
│    │      │因公司人員入帳├────┼────┤        ├────┼────┤        │        │
│    │      │錯誤，會每月固│109年12 │29,989元│        │109年12 │30,000元│        │        │
│    │      │定消費9百多元 │月29日9 │        │        │月29日9 │        │        │        │
│    │      │云云，再於翌日│時50分8 │        │        │時58分6 │        │        │        │
│    │      │（29日）9時28 │秒許    │        │        │秒許    │        │        │        │
│    │      │分許佯裝銀行人│        │        │        │        │        │        │        │
│    │      │員撥打電話予萬├────┼────┤        │        │        │        │        │
│    │      │欣妤，要其至便│109年12 │29,989元│        │        │        │        │        │
│    │      │利商店操作ATM │月29日9 │        │        │        │        │        │        │
│    │      │云云，致萬欣妤│時51分51│        │        │        │        │        │        │
│    │      │陷於錯誤，而於│秒許    │        │        │        │        │        │        │
│    │      │右列時間匯款右│        │        │        │        │        │        │        │
│    │      │列金額至右列帳│        │        │        │        │        │        │        │
│    │      │戶            │        │        │        │        │        │        │        │
├──┼───┼───────┼────┼────┼────┼────┼────┼────┼────┤
│2   │徐阿絹│詐欺集團成員於│109年12 │50,000元│高雄鳳山│109年12 │60,000元│路竹竹南│徐阿絹遭│
│    │(提告)│109年12月28日 │月28日16│        │文山郵局│月29日0 │        │郵局（高│詐騙之匯│
│    │      │某時許，佯裝為│時55分50│        │帳號0101│時6分12 │        │雄市路竹│款50,000│
│    │      │親友致電徐阿絹│秒許    │        │00000000│秒許    │        │區中山路│元均遭提│
│    │      │，訛稱因故急需│        │        │93號    │        │        │1097號）│領殆盡  │
│    │      │借款云云，致徐│        │        │        │        │        │        │        │
│    │      │阿絹陷於錯誤，│        │        │        │        │        │        │        │
│    │      │而於右列時間匯│        │        │        │        │        │        │        │
│    │      │款右列金額至右│        │        │        │        │        │        │        │
│    │      │列帳戶        │        │        │        │        │        │        │        │
├──┼───┼───────┼────┼────┼────┼────┼────┼────┼────┤
│3   │余湘芸│詐欺集團成員於│109年12 │49,986元│高雄鳳山│109年12 │60,000元│臺南新南│余湘芸遭│
│    │(提告)│109年12月30日 │月30日17│        │文山郵局│月30日17│        │郵局（臺│詐騙之匯│
│    │      │16時53分許，佯│時3分21 │        │帳號0101│時13分52│        │南市安南│款129,95│
│    │      │裝為星采公司客│秒許    │        │00000000│秒許    │        │區永華三│7元均遭 │
│    │      │服專員致電余湘│        │        │93號    │        │        │街6號） │提領殆盡│
│    │      │芸，訛稱：因作├────┼────┤        ├────┼────┤        │        │
│    │      │業疏失致其前消│109年12 │49,986元│        │109年12 │40,000元│        │        │
│    │      │費時付款方式被│月30日17│        │        │月30日17│        │        │        │
│    │      │設定為經銷商云│時5分25 │        │        │時15分16│        │        │        │
│    │      │云，再於同日16│秒許    │        │        │秒許    │        │        │        │
│    │      │時41分許，佯裝│        │        │        │        │        │        │        │
│    │      │台新銀行客服專├────┼────┤        ├────┼────┼────┤        │
│    │      │員致電余湘芸，│109年12 │29,985元│        │109年12 │30,000元│湖內大湖│        │
│    │      │要其操作手機之│月30日17│        │        │月30日18│        │郵局（高│        │
│    │      │數位銀行APP， │時48分45│        │        │時21分55│        │雄市湖內│        │
│    │      │致余湘芸陷於錯│秒許    │        │        │秒許    │        │區民權路│        │
│    │      │誤，而於右列時│        │        │        │        │        │243號） │        │
│    │      │間匯款右列金額│        │        │        │        │        │        │        │
│    │      │至右列帳戶    │        │        │        │        │        │        │        │
├──┼───┼───────┼────┼────┼────┼────┼────┼────┼────┤
│4   │張淑蕙│詐欺集團成員於│109年12 │20,017元│高雄鳳山│109年12 │20,000元│湖內大湖│張淑蕙遭│
│    │(提告)│109年12月30日 │月30日18│        │文山郵局│月30日18│        │郵局（高│詐騙之匯│
│    │      │17時43分許，佯│時37分42│        │帳號0101│時53分42│        │雄市湖內│款20,017│
│    │      │裝星采醫美保養│秒許    │        │00000000│秒許    │        │區民權路│元，遭提│
│    │      │品公司致電張淑│        │        │93號    │        │        │243號） │領20,000│
│    │      │蕙，訛稱：其前│        │        │        │        │        │        │元      │
│    │      │訂購商品時多訂│        │        │        │        │        │        │        │
│    │      │10筆錯誤訂單云│        │        │        │        │        │        │        │
│    │      │云，再於同日19│        │        │        │        │        │        │        │
│    │      │時47分許，佯裝│        │        │        │        │        │        │        │
│    │      │銀行人員致電張│        │        │        │        │        │        │        │
│    │      │淑蕙，要其操作│        │        │        │        │        │        │        │
│    │      │網路銀行轉帳云│        │        │        │        │        │        │        │
│    │      │云，致張淑蕙陷│        │        │        │        │        │        │        │
│    │      │於錯誤，而於右│        │        │        │        │        │        │        │
│    │      │列時間匯款右列│        │        │        │        │        │        │        │
│    │      │金額至右列帳戶│        │        │        │        │        │        │        │
└──┴───┴───────┴────┴────┴────┴────┴────┴────┴────┘
附表二：
┌─┬────┬─────────────────────────────┐
│編│犯罪事實│主文                                                      │
│號│        │                                                          │
├─┼────┼─────────────────────────────┤
│1 │附表一編│蘇嘉榮犯三人以上共同詐欺取財罪，累犯，處有期徒刑壹年參月。│
│  │號1所示 │未扣案之犯罪所得新臺幣肆仟肆佰玖拾捌元沒收，於全部或一部不│
│  │部分    │能沒收或不宜執行沒收時，追徵其價額。                      │
├─┼────┼─────────────────────────────┤
│2 │附表一編│蘇嘉榮犯三人以上共同詐欺取財罪，累犯，處有期徒刑壹年貳月。│
│  │號2所示 │未扣案之犯罪所得新臺幣貳仟伍佰元沒收，於全部或一部不能沒收│
│  │部分    │或不宜執行沒收時，追徵其價額。                            │
├─┼────┼─────────────────────────────┤
│3 │附表一編│蘇嘉榮犯三人以上共同詐欺取財罪，累犯，處有期徒刑壹年肆月。│
│  │號3所示 │未扣案之犯罪所得新臺幣陸仟肆佰玖拾柒元沒收，於全部或一部不│
│  │部分    │能沒收或不宜執行沒收時，追徵其價額。                      │
├─┼────┼─────────────────────────────┤
│4 │附表一編│蘇嘉榮犯三人以上共同詐欺取財罪，累犯，處有期徒刑壹年貳月。│
│  │號4所示 │未扣案之犯罪所得新臺幣壹仟元沒收，於全部或一部不能沒收或不│
│  │部分    │宜執行沒收時，追徵其價額。                                │
└─┴────┴─────────────────────────────┘
附錄本案論罪科刑法條：
洗錢防制法第2條
本法所稱洗錢，指下列行為：
一、意圖掩飾或隱匿特定犯罪所得來源，或使他人逃避刑事追訴
    ，而移轉或變更特定犯罪所得。
二、掩飾或隱匿特定犯罪所得之本質、來源、去向、所在、所有
    權、處分權或其他權益者。
三、收受、持有或使用他人之特定犯罪所得。
洗錢防制法第14條第1項
有第二條各款所列洗錢行為者，處7 年以下有期徒刑，併科新臺
幣5 百萬元以下罰金。
中華民國刑法第339條之4第1項第2款
犯第339 條詐欺罪而有下列情形之一者，處1 年以上7 年以下有
期徒刑，得併科1 百萬元以下罰金：
二、三人以上共同犯之。